【裁判字號】    98,訴,2157
【裁判日期】    990615
【裁判案由】    妨害性自主罪
【裁判全文】
臺灣臺北地方法院刑事判決              98年度訴字第2157號
公  訴  人  臺灣臺北地方法院檢察署檢察官
被      告  甲○○
選任辯護人  李國盛律師
上列被告因妨害性自主案件，經檢察官提起公訴（98年度偵字第
16179 號），本院判決如下：
    主  文
甲○○對於女子以違反意願之方法而為性交，處有期徒刑年貳
月。
    事  實                                              
一、甲○○與00000000原不相識，2 人於民國98年6 月20日晚間
    各自參加共同友人之婚宴，於婚宴結束後之同年月21日凌晨
    0 時許，又分別偕友至臺北市○○○路○ 段297 號2 樓之夜
    店內，慶祝該共同友人結婚，甲○○於此場合與00000000
    攀談相識後，於同日凌晨3 時許，見00000000已因飲酒後頗
    有醉意，意識未臻清晰，竟出於強制性交之不法犯意，假借
    帶同00000000至廁所內嘔吐，趁與00000000同行之友人楊思
    瑤未及注意之際，將00000000帶往臺北市大安區○○○路○
    段9 號富濠飯店901 號房，且無視00000000於過程中意識斷
    續清楚時，有撇頭拒絕甲○○試圖以陰莖進入00000000口腔
    之行為，及以手推擋、出言反對之舉，仍違反00000000之意
    願，以陰莖進入00000000之陰道內，強行為性交行為得逞。
    嗣於98年6 月21日凌晨3 時30分，楊思瑤見甲○○與000000
    00離去甚久，心覺有異，而持續撥打電話，並透過熟識甲○
    ○之親友聯繫，經甲○○告以會面地點後，始於同日凌晨5
    時許，由楊思瑤在臺北市○○○路○ 段17號前接回00000000
    ，經00000000向楊思瑤告以被害過程，而為警循線查獲上情
    。
二、案經00000000訴由臺北市政府警察局大安分局報請臺灣臺北
    地方法院檢察署檢察官偵查起訴。
    理  由
壹、證據能力部分：
    按被告以外之人於審判外之言詞或書面陳述，除法律有規定
    者外，不得作為證據。又被告以外之人於審判外之陳述，雖
    不符前4 條之規定，而經當事人於審判程序同意作為證據，
    法院審酌該言詞陳述或書面陳述作成時之情況，認為適當者
    ，亦得為證據。當事人、代理人或辯護人於法院調查證據時
    ，知有第159 條第1 項不得為證據之情形，而未於言詞辯論
    終結前聲明異議者，視為有前項同意，刑事訴訟法159 條第
    1 項、第159 條之5 分別定有明文。查本判決下列所引用之
    各該被告以外之人於審判外之書面陳述，雖屬傳聞證據，惟
    檢察官、被告甲○○及其選任辯護人於本院審理中均表示同
    意作為證據方法而不予爭執，且迄至言詞辯論終結前亦未再
    聲明異議，本院審酌上開證據資料製作時之情況，尚無違法
    不當及證明力明顯過低之瑕疵，亦認為以之作為證據應屬適
    當，揆諸前開規定，爰依刑事訴訟法第159 條之5 規定，認
    前揭證據資料均有證據能力，先予敘明。
貳、實體方面：
一、上揭事實業據被告於本院審理中坦承不諱，並為認罪之表示
    （本院卷99年3 月20日準備程序筆錄、99年5 月5 日審判筆
    錄），核與告訴人00000000於警詢時之指述、偵查中以證人
    身分具結之證述（偵查卷第12至19頁、第54至58頁）及證人
    即當天與告訴人同行之友人楊思瑤於偵查中之證述（偵查卷
    第64至67頁）情節相符。此外，復有監視器影像光碟1 片、
    監視器影像翻拍照片8 張、遠傳電信股份有限公司98年9 月
    28日函及其檢附之雙向通聯紀錄等（偵查卷第29至36頁、第
    79至83頁）附卷可稽，足認被告自白與事實相符，應堪採信
    。從而，本件事證明確，被告犯行堪予認定，應依法論科。
二、按刑法第221 條第1 項之強制性交罪，係以對於男女以強暴
    、脅迫、恐嚇、催眠術或其他違反其意願之方法而為性交為
    其構成要件，至所稱「違反其意願之方法」，應係指該條所
    列舉之強暴、脅迫、恐嚇、催眠術以外，其他一切違反被害
    人意願之方法，妨害被害人之意思自由者而言，且不以類似
    於所列舉之強暴、脅迫、恐嚇、催眠術等方法為必要，換言
    之，所謂之其他違反意願之方法，並不以使被害人達於不能
    抗拒之程度為必要，祇須所施用之方法違反被害人之意願，
    「足以壓抑」被害人之性自主決定權者，即足當之（最高法
    院97年度台上字第6117號判決參照）。而刑法第225 條第1
    項乘機性交罪，係以對於男女利用其精神、身體障礙、心智
    缺陷或其他相類情形，不能或不知抗拒而為性交之行為，為
    其成立要件。查告訴人於被告對其為性交行為時，雖因服用
    酒類致其無體力反抗，惟其仍有斷續之清楚意識，並以口頭
    及肢體動作表達拒絕、不願性交之意，可見其並未達到不知
    或不能抗拒之程度，被告猶違反其意願強行對告訴人進行性
    交乙節，已如前述，揆諸前揭說明，被告所為，自應論以刑
    法第221 條第1 項之強制性交罪。爰審酌被告對告訴人強制
    性交之犯行，致告訴人身心受創甚鉅，其犯後於警詢、偵訊
    中雖一度矢口否認犯行、飾詞狡辯，惟於本院審理時坦承犯
    行，頗具悔意、態度尚可，且無犯罪前科，素行良好，併參
    酌其犯罪動機、目的、手段、智識程度及迄未與告訴人成立
    民事上和解等一切情狀，量處如主文所示之刑。以示懲儆。
五、據上論結，應依刑事訴訟法第299 條第1 項前段，刑法第22
    1 條第1 項 ，判決如主文。
本案經檢察官柯木聯到庭執行職務。
中    華    民    國    99    年    6     月    15    日
                  刑事第十二庭  審判長法  官  李英豪

                                      法  官  陳慧萍

                                      法  官  楊台清 

以上正本證明與原本無異。 
如不服本判決應於收受送達後10日內向本院提出上訴書狀，並應
敘述具體理由；其未敘述上訴理由者，應於上訴期間屆滿後20日
內向本院補提理由書（均須按他造當事人之人數附繕本）「切勿
逕送上級法院」。告訴人或被害人如對於本判決不服者，應具備
理由請求檢察官上訴，其上訴期間之計算係以檢察官收受判決正
本之日期為準。
 
                                      書記官  劉子豪
中    華    民    國    99    年    6     月    15    日

附錄本案論罪科刑法條全文：
中華民國刑法第221條
（強制性交罪）
對於男女以強暴、脅迫、恐嚇、催眠術或其他違反其意願之方法
而為性交者，處3 年以上10年以下有期徒刑。
前項之未遂犯罰之。

司法院資訊處製作；財團法人民間司法改革基金會備份。
